臺灣新北地方法院民事判決　　　　　　109年度重訴字第781號
原　　　告　林滿足　

特別代理人　梁高懷　
訴訟代理人　陳宏銘律師
被　　　告　林陵瑛　
訴訟代理人　王啓任律師
　　　　　　張庭律師
被　　　告　大有巴士股份有限公司

法定代理人　游孟輝　
訴訟代理人　宋銘樹律師
　　　　　　朱敬文律師
上列被告因過失傷害案件，原告提起刑事附帶民事訴訟請求侵權
行為損害賠償，經本院刑事庭以109年度審交重附民字第20號裁
定移送前來，於民國110年9月23日言詞辯論終結，本院判決如下
：
    主      文
原告之訴及假執行之聲請均駁回。
訴訟費用由原告負擔。
    事實及理由
壹、程序方面：
    按民事訴訟法第427條第2項於民國110年1月20日修正公布，
    新增第11款「本於道路交通事故有所請求而涉訟」之訴訟，
    不問其標的金額或價額一律適用簡易程序，並自110年1月22
    日起施行。又上開修正條文施行後，於修正前已繫屬之事件
    ，其法院管轄權及審理程序，未經終局裁判者，適用修正後
    之規定，曾經終局裁判者，則適用修正前之規定，民事訴訟
    法施行法亦增訂第4條之1規定。本件原告係本於道路交通事
    故請求侵權行為損害賠償，核屬修正後民事訴訟法第427條
    第2項第11款所列之訴訟，於修正前已繫屬本院，經本院於
    110年9月23日言詞辯論終結，於修正施行後尚未經終局裁判
    ，依修正後民事訴訟法施行法第4條之1第1款規定，即應改
    行簡易程序，依簡易訴訟程序為裁判，且當事人對於本件判
    決如有不服，得上訴於本院合議庭，先予敘明。
貳、實體方面：
一、原告主張：
  ㈠被告林陵瑛為公車司機，於109年3月13日上午9時22分許，
    駕駛車牌號碼000-0000號營業大客車（下稱系爭公車），沿
    新北市新莊區中華路2段往復興路方向行駛，行至該路段與
    中華路2段3巷交叉路口前時，本應注意汽車行經無號誌之交
    叉路口，應減速慢行，隨時注意車前狀況並採取必要之安全
    措施，竟疏未注意及此，貿然駛進該路口，前方適有原告正
    橫越中華路2段步行往中華路2段3巷前進，致與之發生碰撞
    （下稱本件交通事故），原告倒地後因而受有右側創傷性硬
    腦膜下及腦內出血之傷害（下稱系爭傷害），且因該傷害造
    成其意識不清、肢體障礙，日常生活須仰賴他人輔助以維持
    生命，日後可能回復之機率極為低下之難以治癒之結果。又
    被告大有巴士股份有限公司（下稱大有巴士公司）為被告林
    陵瑛之僱用人，其未提出任何確實之客觀證據證明其對被告
    林陵瑛之個別執行職務時有何具體監督、防免危險之機制，
    自應與被告林陵瑛連帶負損害賠償責任。爰依民法第184條
    第1項前段、第188條第1項、第191條之2、第193條、第195
    條等規定，請求被告連帶賠償下列損害：
    ⒈已支出之醫藥費用新臺幣（下同）193,473元：
      被告因系爭傷害至亞東醫院急診治療，因而支出醫療費用
      9,746元及住院醫療耗材費827元，嗣轉診至中英醫院，於
      109年4月至同年9月支出醫藥費用77,900元、109年10月至
      110年4月支出醫藥費用105,000元【計算式：每月15,000
      元×7個月＝105,000元】，是原告因本件交通事故已支出
      之醫藥費用共計193,473元。
    ⒉將來之中英醫院醫藥費用2,700,000元：
      ⑴依原告在本件交通事故發生前之身體健康狀況，預估至
        少應可再存活15年以上，然現因系爭傷害癱瘓在床，已
        呈植物人狀態，於往後15年間，每月須支出中英醫院醫
        藥費用15,000元，是原告自得請求將來15年之中英醫院
        醫藥費用共計2,700,000元【計算式：每月15,000元×
        12個月×15年＝2,700,000元】。
      ⑵被告固辯稱原告餘命應低於15年云云，然其所提出之相
        關77歲女性之餘命統計資料均僅係一統計數字而已，實
        非明確客觀證據資料，尚無可採。
    ⒊將來之看護費用10,800,000元：
      原告因系爭傷害已呈植物人狀態，終身無工作能力，為維
      持生命必要之日常生活活動，全須他人輔助，以維持生命
      ，而依目前我國籍之看護費用行情，北部地區全日費用約
      為2,500元至3,500元不等，是原告自得請求將來15年之看
      護費用10,800,000元【計算式：2,000元×30日×12個月
      ×15年＝10,800,000元】。而此看護費用與將來之中英醫
      院醫藥費用不同，並無重複請求情形，被告辯稱其為同一
      ，實有誤解。
    ⒋將來之救護車費用2,100,000元：
      ⑴原告因系爭傷害於將來15年間每半年須搭乘救護車至亞
        東醫院回診，每次往返醫院之救護車費用為7,000元，
        是原告自得請求將來15年之救護車費用210,000元【計
        算式：7,000元×2次××15年＝210,000元】。
      ⑵被告固辯稱應依霍夫曼計算公式來判定上開原告所得請
        求將來之看護費用及救護車費用數額云云，惟霍夫曼計
        算公式係使用於計算受損害人於其餘命期間內，所得請
        求之勞動能力減損部分之問題，被告對此實有誤解。
    ⒌精神慰撫金2,000,000元：
      原告因被告林陵瑛之過失行為，導致必須承擔終身癱瘓為
      植物人狀態，美滿之家庭生活已完全破碎，且目前依然躺
      臥病床上，終日須依賴呼吸器及專人照料，方得維繫生命
      。是原告所受之精神折磨，可謂相當巨大，故應得向被告
      請求精神慰撫金2,000,000元。
  ㈡另兩造均同為肇事原因，固然被告林陵瑛為肇事次因，而原
    告為肇事主因，惟基於公平合理原則，因被告林陵瑛未有明
    顯煞車行為，且顯然有超速及未注意車前狀況情形，致撞擊
    並彈飛原告至少有5公尺之遠，且原告所受之傷害極大，被
    告林陵瑛至少應負擔50％過失責任比例為適。
  ㈢聲明：
    ⒈被告應連帶給付原告15,903,473元，及其中12,426,473元
      自起訴狀繕本送達翌日起、其中3,477,000元自民事擴張
      聲明聲請、補充理由暨陳報狀繕本送達翌日起，均至清償
      日止，按週年利率5％計算之利息
    ⒉願供擔保，請准宣告假執行。
二、被告抗辯：
  ㈠被告林陵瑛辯稱：
    ⒈原告為本件交通事故肇事主因，被告林陵瑛並無原告所言
      之超速情事，此由事發地點距離行人穿越道約30公尺，而
      依行車紀錄器顯示畫面時間14：06：20時被告林陵瑛所駕
      駛之公車行經行人穿越道、畫面時間14：06：23始發生撞
      擊，則換算事發當時被告林陵瑛之時速約為36公里，而該
      路段之限速為50公里可證。又原告遭撞擊後並無滑行約5
      公尺等情，且當天氣候濕滑，撞擊後滑行亦屬正常現象，
      顯無法據此主觀論證被告林陵瑛之車速為何、是否過快。
      本件交通事故發生當天為雨天，視線極為不佳，原告於行
      車紀錄器顯示畫面時間14：06：20時始出現在畫面中視線
      可及之處，並且已在路中央，距離撞擊發生之14：06：22
      僅僅只有2秒鐘之時間，且在撞擊前，被告林陵瑛並已即
      刻全速剎車。此外，事發地點之右側緊鄰路口及公車站牌
      ，被告林陵瑛除須施以大量注意力在右側以外，佐以該處
      並非行人穿越道，駕駛乃合理信賴不會有行人從左側穿越
      馬路，是被告林陵瑛之過失比例極低。
    ⒉就原告請求項目抗辯如下：
      ⑴已支出之醫藥費用：
        不爭執原告已支出亞東醫院醫療費用9,746元、住院醫
        療耗材費827元及中英醫院109年4月至同年9月醫藥費用
        77,900元，惟就中英醫院109年10月至110年4月醫藥費
        用105,000元部分，原告未提出任何相關單據，顯未盡
        其舉證責任，應予駁回。
      ⑵將來之中英醫院醫藥費用：
        ①原告係31年10月1日生，於本件交通事故發生時，所
          屬77.45歲級距之平均餘命為12.86年，且衡諸原告現
          為植物人狀態，依「身心障礙者提前老化及平均餘命
          基礎研究」期末成果報告所載，植物人之餘命較一般
          女性短少4.4年，而原告就其已支出項目結算至110年
          4月5日，則於將來支出項目起算之110年4月6日，原
          告為78.5歲，則其餘命至多僅剩12.16年，再扣除75
          歲至79歲植物人所短少之4.4年餘命，其將來費用之
          年份計算應以7.76年為準。
        ②是原告得請求將來之中英醫院醫藥費用以每月15,000
          元、給付7.76年，並套用霍夫曼是計算法扣除中間利
          息，核計其金額應為1,182,505元。
      ⑶將來之看護費用：
        依原告所提出之中英醫院費用單據所示，其所列上開每
        月15,000元之中英醫院醫藥費用，實際上即為看護費，
        故原告所列看護費之請求項目，顯為重複請求，應不予
        認列。
      ⑷將來之救護車費用：
        原告未針對每半年至亞東醫院回診1次之必要性為舉證
        ，且縱認原告主張為真，其得請求將來之救護車費用應
        以每次3,400元、每半年1次、給付7.76年，並套用霍夫
        曼式計算法扣除中間利息，核計其金額為45,559元。
      ⑸精神慰撫金：
        被告林陵瑛為高中畢業，其於本件交通事故發生後精神
        亦承受極大之壓力，自被告大有巴士公司離職後逾1年
        均未任他職而幾無收入，且尚須照顧年邁之母親，經濟
        實屬困窘，原告請求精神慰撫金2,000,000元顯然過高
        。
    ⒊原告已領取強制險理賠給付2,053,021元，以及被告林陵
      瑛於刑事調解程序中所給付之200,000元，共計損害已受
      填補2,253,021元，應自原告之求償金額中予以扣除。
  ㈡被告大有巴士公司辯稱：
    ⒈被告大有巴士公司僱用被告林陵瑛擔任公車駕駛前，已要
      求其提出職業大客車駕駛執照、體檢報告、警察刑事紀錄
      ，確定其身體狀況及駕駛技能確實符合擔任公車駕駛之條
      件，且其先前亦無違規肇事致人死傷之紀錄，是被告大有
      巴士公司就被告林陵瑛之選任已盡相當之注意；此外，被
      告大有巴士公司於被告林陵瑛任職期間，多次宣導公車駕
      駛應遵守「絕不超速」、「路口轉彎減速至10公里以下，
      重點路口停車再開」、「行經路口減速慢行」、「不闖紅
      燈、不搶黃燈」、「車門關妥才起步、車未停妥絕不開門
      」、「禮讓行人優先通行」、「不滯留載客」、「逐站播
      報站名」等行車安全服務8大要項。況且，被告大有巴士
      公司在所屬公車多處亦裝設監視錄影器材，隨時查核司機
      行車狀況，減少司機之視線死角。凡此種種，足徵被告大
      有巴士公司對於被告林陵瑛之考核監督已盡一切必要之注
      意，依民法第188條第1項但書規定，無須同負賠償責任。
    ⒉被告林陵瑛於本件交通事故發生當日行經事故路段時之車
      速並無超速情事，且因即將進行靠站作業之故，衡情車速
      不會過快，而在撞擊前，被告林陵瑛也已立即煞車，堪認
      被告林陵瑛於發現原告違規穿越馬路時已做相當之處置；
      反觀案發地點100公尺內設有斑馬線，但原告並未行走斑
      馬線，違規穿越馬路，新北市政府車輛行車事故鑑定會亦
      據此認定原告為肇事主因，而縱使當時原告在遭受撞擊後
      有滑行之情況，亦係因當時天雨路滑所致。又事故路段位
      處黃色網狀線且緊鄰右側街口，左側係劃設雙黃線，且無
      行人穿越道，故被告林陵瑛當時之注意力會較為關注車輛
      右側之車況；加以當日係陰雨之天氣，視線不佳，原告又
      身穿深色衣物，與道路顏色相近；撞擊前被告林陵瑛駕駛
      之公車正與對向之計程車交會，原告之身高又與計程車之
      車身高度相近，因此，被告林陵瑛才不慎撞擊原告，是被
      告林陵瑛縱有過失，比例亦屬甚微，自應減輕或免除被告
      林陵瑛之過失責任。
    ⒊另被告大有巴士公司營運狀況不佳，負債金額高達20餘億
      元，並因此遭臺北市政府交通局裁處收回307路公車路線
      之路線經營權，且於108年10月4日依破產法之規定與各債
      權人達成商會和解，每月均須依和解條件清償債務；豈料
      ，今年又遭逢新冠肺炎疫情，民眾不敢外出旅遊，被告大
      有巴士公司經營之客運業首當其衝，經營慘澹，營收呈現
      雪崩式慘跌，是原告主張精神慰撫金2,000,000元，實屬
      過高。
  ㈢均聲明：
    ⒈原告之訴及假執行之聲請均駁回。
    ⒉如受不利判決，願供擔保請准宣告免為假執行。
三、得心證之理由：
  ㈠原告主張本件交通事故發生經過並致其受有系爭傷害等節，
    業據提出亞東醫院診斷證明書、中英醫院診斷證明書為證（
    見本院109年度審交重附民字第20號卷〔下稱附民卷〕第33
    至37頁），並經本院依職權調取本件交通事故之刑事案卷即
    本院109年度審交簡字第277號全卷核閱無訛，堪信為真實。
  ㈡按汽車行駛時，駕駛人應注意車前狀況，並隨時採取必要之
    安全措施，道路交通安全規則第94條第3項定有明文，上開
    交通法規所課予之注意義務，恆為車輛駕駛人之基本認知與
    技術；而本件交通事故發生當時，天候雨、日間自然光線、
    柏油路面濕潤、無缺陷、無障礙物、視距良好，並無不能注
    意之情事等情，有道路交通事故調查報告表可明（影印附於
    本院卷第170頁），並無不能注意情事，被告林陵瑛竟疏未
    注意而肇致本件交通事故，其有過失甚明。又本件交通事故
    經新北市政府車輛行車事故鑑定會鑑定，亦為相同之認定，
    有該鑑定會新北車鑑字第1090606號鑑定意見書為證（見本
    院卷第181至183頁），益見被告林陵瑛就本件交通事故之發
    生確有過失。
  ㈢次按因故意或過失，不法侵害他人之權利者，負損害賠償責
    任；汽車、機車或其他非依軌道行駛之動力車輛，在使用中
    加損害於他人者，駕駛人應賠償因此所生之損害；不法侵害
    他人之身體或健康者，對於被害人因此喪失或減少勞動能力
    ，或增加生活上之需要時，應負損害賠償責任；不法侵害他
    人之身體、健康而情節重大者，被害人雖非財產上之損害，
    亦得請求賠償相當之金額，民法第184條第1項前段、第191
    條之2前段、第193條第1項、第195條第1項前段分別定有明
    文。又受僱人因執行職務，不法侵害他人之權利者，由僱用
    人與行為人連帶負損害賠償責任，亦為民法第188條第1項前
    段所明定。經查：
    ⒈原告因被告林陵瑛前開駕駛過失行為致受損害，業經本院
      認定如前。又原告主張被告林陵瑛為被告大有巴士公司之
      受僱人，被告大有巴士公司應依民法第188條第1項前段規
      定連帶負損害賠償責任，被告大有巴士公司則以前揭情詞
      置辯，惟民法第188條第1項所謂僱用人應盡之注意，係預
      防受僱人執行業務發生危害之意，故注意範圍，除受僱人
      之技術是否純熟而外，仍就各個別執行職務之情形予以相
      當監督；又僱用人就上開免責要件，應負舉證責任。被告
      大有巴士公司雖辯稱其對被告林陵瑛之考核監督已盡一切
      必要之注意等語，除未提出任何事證以實其說外，縱其所
      辯為真，惟領有大客車駕駛執照，僅為擔任大客車駕駛之
      基本條件，且被告大有巴士公司所辯稱對員工實施之相關
      教育訓練，亦僅係汽車駕駛人應遵守道路交通安全規則之
      基本要求，均無從確保被告林陵瑛執行職務之品質，是其
      此部分抗辯仍屬無據。被告大有巴士公司既未舉證證明其
      選任被告林陵瑛及監督被告林陵瑛職務之執行已盡相當之
      注意或縱加以相當之注意而仍不免發生損害，原告自得依
      前揭規定，請求被告連帶賠償其損害。
    ⒉茲就原告請求賠償之項目及金額，判斷如下：
      ⑴已支出之醫藥費用：
        原告主張其因本件交通事故受有系爭傷害，因而支出亞
        東醫院醫療費用9,746元、住院醫療耗材費用827元、中
        英醫院109年4月至同年9月醫藥費用77,900元乙節，業
        據其提出醫藥費用收據為證（見附民卷第39至51頁），
        核屬治療其傷害所必要，且為被告所不爭執（見本院卷
        第201至202、294至295頁），即應准許。而原告109年
        10月至110年4月中英醫院醫藥費用105,000元部分，則
        未據其提出任何醫藥費用單據證明確有支出之事實，是
        原告此部分之支出，自難准許。從而，原告已支出之醫
        藥費用應計為88,473元【計算式：9,746＋827＋77,900
        ＝88,473】，逾此範圍之請求，即無可採。
      ⑵將來之中英醫院醫藥費用：
        ①原告係31年10月1日出生，於本件交通事故發生時（
          109年3月13日）為77歲，依據行政院內政部統計處公
          布之109年新北市簡易生命表（女性）所示，平均餘
          命為13.16年，又原告因系爭傷害，呈植物人狀態，
          參考行政院衛生署委託國家衛生研究院群體健康科學
          研究所老年醫學組辦理「身心障礙者提前老化及平均
          餘命基礎研究」期末成果報告，植物人與一般民眾之
          餘命差距為4.4年（見本院卷第55至57頁），故原告
          尚有餘命8.76年即105個月，扣除案發時至原告主張
          之已支出之醫藥費用期間（即109年3月13日至110年4
          月4日，約計13個月），其餘命尚有92個月。
        ②又原告目前入住中英醫院，使用內科方法及呼吸器輔
          助治療，且醫藥費用為每月15,000元，有中英醫院診
          斷證明書、醫藥費用單據為證（見附民卷第37、43至
          47頁），是原告主張將來之中英醫院醫藥費用以每月
          15,000元計算，亦屬合理。
        ③據此計算，原告得請求之將來之中英醫院醫藥費用，
          依霍夫曼式計算法扣除中間利息（首期給付不扣除中
          間利息）核計其金額應為1,170,267元【計算式：15,
          000×78.01777093＝1,170,266.5639499998。其中78
          .01777093為月別單利（5/12）％第92月霍夫曼累計
          係數。元以下四捨五入】。
      ⑶將來之看護費用：
        原告主張其因系爭傷害已呈植物人狀態，終生須專人全
        日照護，因而請求將來15年之看護費用10,800,000元等
        情，被告則以前揭情詞置辯。本院審酌原告提出之中英
        醫院費用單據上已明確記載費用項目為「看護費（含清
        潔）」（見附民卷第43至47頁），其雖主張上開中英醫
        院醫藥費用與看護費用不同云云，因未舉證以實其說，
        難認可採。原告既然持續於中英醫院接受看護照顧，且
        該費用已於認列於前述⑵「將來之中英醫院醫藥費用」
        項下，復未舉證證明有再重複聘請看護人員之必要，其
        此部分之請求，尚難准許。
      ⑷將來之救護車費用：
        原告固主張其因系爭傷害於將來15年間有繼續每半年搭
        乘救護車回診1次之必要，而預為請求將來之救護車費
        用等情。惟所謂將來給付之訴，以債權已確定存在，僅
        請求權尚未到期，因到期有不履行之虞，為其要件（最
        高法院86年度台上字第1385號判決意旨參照），原告就
        其因本件交通事故所受傷勢有每半年回診1次之必要及
        每次往返醫院之救護車費用為7,000元等節，均未舉證
        以實其說，核與將來給付預先請求之要件未合，尚難准
        許。
      ⑸精神慰撫金：
        按被害人因身體、健康受侵害，致受有非財產上之損害
        者，雖亦得請求賠償，惟酌定精神慰撫金之多寡時，應
        斟酌被害人及加害人雙方之身份、資力、經濟狀況、加
        害程度、被害人所受痛苦及及其他各種情形，以核定相
        當之數額。原告因系爭傷害致意識障礙，四肢癱瘓，呈
        植物人狀態，除肉體上疼痛外，為維持生命必要之日常
        生活活動，全須他人輔助，精神上受有相當程度之痛苦
        ，自堪肯認，是原告請求被告給付精神慰撫金，洵屬有
        據。經審酌：原告108年度所得為45,471元、名下有不
        動產4筆；而被告林陵瑛108年度所得為548,067元、名
        下無任何財產；被告大有巴士公司108年度所得為1,122
        ,447元、名下有不動產3筆、汽車335輛，有兩造稅務電
        子閘門財產所得調件明細表可憑，併衡以原告所受傷勢
        嚴重、呈植物人狀態，生活完全無法自理等一切情狀，
        因認原告請求精神慰撫金2,000,000元，尚稱允當。
     ⑹據此計算，原告因本件交通事故所受之損害合計為3,258
       ,740元【計算式：已支出之醫藥費用88,473元＋未來之
       中英醫院醫藥費用1,170,267元＋精神慰撫金2,000,000
       元＝3,258,740元】。
  ㈣復按損害之發生或擴大，被害人與有過失者，法院得減輕賠
    償金額，或免除之，為民法第217條第1項所明定。經查，被
    告林陵瑛未注意車前狀況之過失行為，肇生本件交通事故，
    固應負過失責任，惟原告行至事故地點，卻未經由距事故地
    點約30公尺之行人穿越道，逕行穿越道路，此觀本件交通事
    故之道路交通事故現場圖可明，有違道路交通安全規則第1
    項第1款「行人穿越道路，應依下列規定：一、設有行人穿
    越道、人行天橋或人行地下道者，必須經由行人穿越道、人
    行天橋或人行地下道穿越，不得在其一百公尺範圍內穿越道
    路」之規定，亦有過失。本院審酌原告應經由人行穿越道穿
    越道路之注意義務具體明確，卻捨此不為，逕行穿越道路，
    違反道路交通安全規則之行為嚴重性，應重於被告林陵瑛疏
    未注意車前狀況；再考量原告係自對向車道（即新莊區中華
    路2段往中華路2段3巷方向）違規穿越至道路中線、歷時約2
    秒，且手持與背景顏色（適有一黃色計程車駛近）相異之藍
    色雨傘，此經本院勘驗裝設於系爭公車之行車紀錄器檔案、
    現場監視器檔案屬實（見本院卷第288至290頁），得期待被
    告林陵瑛即時採取必要安全措施之可能性較高，因認兩造之
    過失責任比例，應以原告負擔60％、被告林陵瑛負擔40％為
    當，從而原告得請求之賠償金額為1,303,496元【計算式：
    3,258,740元×40％＝1,303,496元】。
  ㈤另按保險人於被保險汽車發生汽車交通事故時，依強制汽車
    責任保險法規定對請求權人負保險給付之責；保險人依強制
    汽車責任保險法規定所為之保險給付，視為被保險人損害賠
    償金額之一部分；被保險人受賠償請求時，得扣除之，此為
    強制汽車責任保險法第25條第1項、第32條所明定。查原告
    已受領被告林陵瑛之強制汽車責任保險金2,053,021元乙情
    ，有汽車理賠款同意書附卷為憑（見本院卷第49頁），且為
    原告所不爭執（見本院卷第137頁），依前揭規定，原告得
    請求之金額應扣除其所領取之上開保險給付。另被告林陵瑛
    已先行賠償原告20,000元，亦有調解筆錄為證（見本院卷第
    51頁），且為原告所不爭執（見本院卷第137頁），均生一
    部清償效力。據此計算，原告所領取之保險給付、已先受償
    之賠償金，已超過得請求之金額，原告因本件交通事故所受
    之損害已獲得填補，對被告自不得再為任何請求。
四、綜上所述，原告固因被告過失肇致本件交通事故而受有損害
    ，然其損害業經受領被告之強制汽車責任保險給付及賠償金
    而獲填補，從而，原告依前揭侵權行為損害賠償之規定，請
    求被告連帶給付15,903,473元，及其中12,426,473元自起訴
    狀繕本送達翌日起、其中3,477,000元自民事擴張聲明聲請
    、補充理由暨陳報狀繕本送達翌日起，均至清償日止，按週
    年利率5％計算之利息，為無理由，應予駁回。又原告之訴
    既經駁回，其所為假執行之聲請即失所附麗，一併駁回之。
五、本件事證已明，兩造其餘攻擊防禦方法及所提證據，核與本
    判決之結果不生影響，爰不逐一論述，併此敘明。
六、訴訟費用負擔之依據：民事訴訟法第78條。
中    華    民    國   110    年    10    月    14    日
                  民事第二庭    法  官  楊雅萍
以上正本係照原本作成。
如對本判決上訴，須於判決送達後20日內向本院提出上訴狀。如
委任律師提起上訴者，應一併繳納上訴審裁判費。
中    華    民    國   110    年    10    月    15    日
                                書記官  蘇  泠